臺灣高等法院臺南分院民事裁定　94年度抗字第257號
　　　抗　告　人　甲○○
上列抗告人因與相對人台灣佳慶綜合股份有限公司間拍賣抵押物
事件，對於中華民國94年4月13日臺灣臺南地方法院所為裁定（
94年度拍字第177號），提起抗告，本院裁定如下：
    主      文
抗告駁回。
抗告程序費用由抗告人負擔。
    理      由
一、按民法第八百七十三條第一項規定，抵押權人於債權已屆清
    償期而未受清償者，得聲請法院拍賣抵押物，就其賣得價金
    而受清償，是抵押權人依此項規定聲請拍賣抵押物，係屬非
    訟事件，法院所為准駁之裁定，無確定實體法上法律關係存
    否之性質，於債權及抵押權之存否無既判力，故祗須其抵押
    權已經依法登記，且債權已屆清償期而未受清償，法院即應
    為准許拍賣抵押物之裁定，至對於此項法律關係有爭執之人
    ，為求保護其權利，應另提起訴訟，以求解決，不得僅依抗
    告程序聲明其爭執，並據為廢棄拍賣抵押物裁定之理由（參
    照最高法院五十一年十月八日民刑庭總會決議）。
二、查本件相對人主張對於抗告人有原裁定所載之債權，並以原
    裁定主文所示之不動產設定抵押權，且經依法登記，該債權
    又已屆清償期而未受清償，有相對人提出之他項權利證明書
    及土地登記簿謄本等可證，原審據以准許相對人拍賣抵押物
    之聲請，即無不當。
三、抗告意旨略以：抗告人依相對人要求，提供台南縣左鎮鄉○
    ○段一八０之三地號土地供相對人設定抵押權，作為購買飼
    料款之擔保，然相對人供應之飼料效率奇差，以致產生糾紛
    ，經原法院另案以九十三年度訴字第七九六號審理後，相對
    人見無法勝訴而撤回。相對人撤回其訴後，與抗告人商談解
    決事宜，因見抗告人隻身前往可欺，由該公司人員對抗告人
    施以威嚇，抗告人迫於無奈簽下一紙協議書同意分期償還。
    抗告人如期給付第一期款，第二期以後則因無力給付而要求
    延期，惟相對人不予理會，仍持抗告人所簽發抗告人妻邱寶
    蓮名義之退票，查封台南市○○區○○街八五巷二八號邱寶
    蓮名下房屋；此筆合計共新台幣（下同）五十四萬六千元之
    款項，業經抗告人於查封翌日至原法院償還，是以兩造爭議
    之一百二十萬元款項，經扣除已償還之第一期款及上開為塗
    銷查封而償還之款項後，只剩三十五萬六千元，並非一百三
    十萬元。抗告人養雞為生，既已提供土地為擔保，相對人理
    應提供良好品質之飼料給抗告人，方屬公平，詎相對人因有
    抵押權設定登記而有恃無恐，竟提供劣質飼料給抗告人云云
    。惟依首開說明，抗告人抗辯之事項，係屬相對人對於兩造
    間貨款債務是否存在及其金額多少之實體事項，原應由爭執
    之當事人雙方另行起訴，由民事法院審理，以求解決，茲乃
    提起抗告請求廢棄原裁定，不能謂有理由。
四、據上論結，本件抗告為無理由，依非訟事件法第八條第二項
    ，第廿八條，民事訴訟法第四百九十五條之一第一項、第四
    百四十九條第一項、第七十八條，裁定如主文。
中　　華　　民　　國　　94　　年　　5 　　月　　31　　日
                    民事第二庭
                                審判長法　官  吳  志  誠
                                      法　官  李  素  靖
                                      法　官  李  文  賢
上為正本係照原本作成。
不得抗告。
中　　華　　民　　國　　94　　年　　6 　　月　　 1　　日
 J                                    書記官　劉  清  洪
